# 递延所得税费用的折算

提问人：yahmm 时间：2010-09-03 16:38:40
外币报表中，利润表中的所得税费用按近似汇率计算，资产负债表中的递延所得税资产按资产负债表即期汇率计算，这样折算可不可以，是不是利润表中的递延所得税费用也按资产负债表日的汇率计算，有没有这方面的规定，谢谢各位

回答人：chenyiwei
利润表项目和资产负债表项目的折算汇率是不同的。因此，虽然境外经营按其记帐本位币编报的原币报表中，递延所得税资产、负债的期初、期末余额之差等于利润表上的递延所得税费用（此处不考虑与计入其他综合收益的项目相关的递延所得税影响，下同），但在折算到人民币报表后，（期末递延所得税资产、负债原币余额期末即期汇率 - 年初递延所得税资产、负债原币余额年初即期汇率）
基本上不可能等于（全年递延所得税费用原币数*全年平均汇率或其他近似汇率）。这两个数字之间的差额对应于其他综合收益中的外币报表折算差额的变动数。